臺灣苗栗地方法院民事裁定
111年度小上字第6號
上  訴  人  温博麟
被  上訴人  陳尹吟
上列當事人間侵權行為損害賠償事件，上訴人對於民國111年3月
24日本院簡易庭111年度苗小字第95號第一審判決提起上訴，本
院裁定如下：
    主  文
上訴駁回。
第二審訴訟費用新臺幣1,500元由上訴人負擔。
    理  由
一、按對於小額程序第一審裁判之上訴，非以其違背法令為理由
    ，不得為之；又提起上訴，上訴狀內應記載上訴理由，表明
    下列各款事項：㈠原判決所違背之法令及其具體內容；㈡依訴
    訟資料可認為原判決有違背法令之具體事實，民事訴訟法第
    436條之24第2項、第436條之25分別定有明文。又按民事訴
    訟法第436條之32第2項準用第468條及第469條第1至5款之規
    定，所謂判決違背法令係指判決不適用法規或適用不當者而
    言，且判決有同法第469條第1款至第5款情形之一者，為當
    然違背法令。是當事人以小額程序之第一審判決違背法令為
    理由提起上訴時，就原判決如何不適用法規或適用法規不當
    ，其上訴狀或理由書應有具體之指摘，並揭示該法規之條項
    或其內容，若係成文法以外之法則，應揭示該法則之旨趣，
    倘為司法院解釋或最高法院之判例，則應揭示該判解之字號
    或其內容，如依民事訴訟法第469條第1款至第5款所列各款
    事由提起上訴者，其上訴狀或理由書應揭示合於該條款之事
    實，若小額訴訟程序上訴人之上訴狀或理由書未依上述方法
    表明者，自難認已對原判決之違背法令有具體之指摘，其上
    訴即不合法。再按上訴狀內未表明上訴理由者，上訴人應於
    提起上訴後20日內，提出理由書於原審法院；未提出者，毋
    庸命其補正，由原審法院以裁定駁回之；如原審法院未裁定
    駁回者，應由第二審法院以上訴不合法逕予駁回，民事訴訟
    法第471 條第1 項、第444 條第1 項前段定有明文；且依同
    法第436 條之32第2 項所定，此於小額事件之上訴程序亦準
    用之。
二、上訴意旨略以：上訴人曾向被上訴人表明有和解意願遭被上
    訴人拒絕，上訴人已繳納刑事判決之易科罰金，目前每月薪
    資僅新臺幣(下同)3、4萬元，尚需扶養小孩與繳納貸款，已
    無多餘的金錢可賠償被上訴人等語。並聲明：㈠原判決不利
    於上訴人之部分廢棄。㈡被上訴人在第一審之訴及假執行之
    聲請均駁回。
三、經查，本件上訴核其上訴理由無非係以上訴人已無資力賠償
    為其論據，然並未具體表明原審判決有何違背法令之情事，
    更未指出原判決所違背之法令條項及其內容，以及依訴訟資
    料有何判決違背法令之具體事實，難認上訴人對原判決之違
    背法令有具體之指摘。故依前揭說明，應認上訴人提起本件
    上訴未具備上訴之合法程式，其上訴自難認為合法，應以裁
    定駁回之。
四、末按於小額訴訟之上訴程序，法院為訴訟費用之裁判時，應
    確定其費用額，民事訴訟法第436條之19第1項、第436條之3
    2第1項規定甚明。本件上訴人小額訴訟之上訴，既經駁回，
    關於第二審訴訟費用自應由上訴人負擔。查本件第二審訴訟
    費用為1,500元，依前開規定，應由上訴人負擔，爰諭知如
    主文第2項所示。
五、據上論結，本件上訴為不合法，依民事訴訟法第436條之32
    第1項、第2項、第444條第1項前段、第436條之19第1項、第
    95條、第78條，裁定如主文。
中　　華　　民　　國　　111 　年　　5 　　月　　25　　日
                  民事第一庭　審判長法　官  宋國鎮
                                    法  官  黃思惠
                                    法  官　張新楣
以上正本係照原本作成。 
本裁定不得抗告。
中　　華　　民　　國　　111 　年　　5 　　月　　26　　日
                                    書記官  劉立晨